臺灣臺中地方法院臺中簡易庭小額民事判決
110年度中小字第4525號
原      告  富邦產物保險股份有限公司

法定代理人  羅建明  
訴訟代理人  林揚軒  
            黃雅怡  
被      告  陳柏豪  



上列當事人間請求損害賠償事件，本院於民國111年3月8日言詞
辯論終結，判決如下：
主      文
被告應給付原告新臺幣3,778元，及自民國111年2月4日起至清償
日止，按週年利率百分之5計算之利息。
原告其餘之訴駁回。
訴訟費用新臺幣1,000元由被告負擔新臺幣400元，餘由原告負擔
。
本判決原告勝訴部分得假執行。
    事實及理由
壹、程序事項
    被告經合法通知，未於言詞辯論期日到場，核無民事訴訟法
    第386條所列各款情形，爰依原告之聲請，由其一造辯論而
    為判決。
貳、實體事項
一、原告主張：被告於民國108年7月30日8時38分許，騎乘車牌
    號碼000-0000號普通重型機車（下稱肇事機車），沿臺中市
    西屯區甘肅路外側快車道由南往北方向行駛，行經甘肅路與
    福上巷交岔路口時，本應注意汽車行駛至交岔路口，其行進
    應遵守燈光號誌，且依當時情形並無不能注意之情事，竟疏
    未注意及此，行駛至該路口後，竟貿然闖紅燈進入該交岔路
    口，致撞及伊承保訴外人劉璟嬑所有，交由訴外人洪上元駕
    駛，適沿甘肅路內側快車道由北往南左轉福上巷往東方向行
    駛之車牌號碼000-0000號自小客車（下稱系爭保車），系爭
    保車因而毀損。被告因過失撞損系爭保車，依法自應負損害
    賠償責任。伊已依保險契約之約定賠付劉璟嬑修復費用新臺
    幣（下同）8,978元（含零件費用5,778元、工資費用3,200
    元），爰依保險法第53條第1項及侵權行為之法律關係提起
    本件訴訟等語，並聲明：被告應給付原告8,978元，及自起
    訴狀繕本送達翌日起至清償日止，按週年利率百分之5計算
    之利息。
二、被告未於言詞辯論期日到場，亦未提出書狀作任何聲明或陳
    述。
三、得心證之理由
  ㈠原告主張之上開事實，業據提出與其所述相符之臺中市政府
    警察局道路交通事故初步分析研判表、道路交通事故現場圖
    、當事人登記聯單、系爭保車行車執照、駕駛執照、汽車險
    理賠申請書、裕唐汽車股份有限公司豐原分公司修理費用評
    估單、系爭保車車損照片、統一發票為證（本院卷第21-39
    頁），並有道路交通事故調查報告表㈠、㈡、談話紀錄表、補
    充資料表、現場照片在卷足參（本院卷第49-55頁、第65頁
    、第69-74頁）；被告已於相當時期受合法之通知，而於言
    詞辯論期日不到場，亦未提出任何準備書狀爭執，本院依調
    查證據之結果，堪信原告主張之上開事實為真實。　
　㈡按因故意或過失，不法侵害他人之權利者，負損害賠償責任
    ；汽車、機車或其他非依軌道行駛之動力車輛，在使用中加
    損害於他人者，駕駛人應賠償因此所受之損害；汽車行駛至
    交岔路口，其行進、轉彎，應遵守燈光號誌；車輛面對圓形
    紅燈表示禁止通行，不得超越停止線或進入路口，民法第18
    4條第1項前段、第191條之2前段、道路交通安全規則第102
    條第1項第1款、道路交通標誌標線號誌設置規則第206條第1
    項第5款第1目分別定有明文。本件被告騎乘肇事機車行經上
    開路段時，應注意遵守燈光號誌，遇圓形紅燈即不得進入路
    口，且依當時情形並無不能注意之情事，竟疏未注意及此，
    致毀損系爭保車，顯見被告就本件事故之發生確有過失甚明
    ，且該過失行為與系爭保車之損害間具有相當因果關係，依
    上開規定，被告自應負過失侵權行為損害賠償之責。
  ㈢次按不法毀損他人之物者，被害人得請求賠償其物因毀損所
    減少之價額，民法第196條定有明文。所謂因毀損減少之價
    額，得以修復費用為估定之標準，但以必要者為限，例如修
    理材料以新品換舊品應予折舊（最高法院77年度第9次民事
    庭會議決議意旨參照）。原告主張系爭保車因本件事故受損
    ，支出修復費用8,978元（含零件費用5,778元、工資費用3,
    200元），業據提出前開裕唐汽車股份有限公司豐原分公司
    修理費用評估單、統一發票為證（本院卷第31-33頁、第39
    頁）。惟原告請求系爭保車之零件費用，既係以新零件更換
    被損害之舊零件，揆諸前揭說明，自應扣除零件折舊部分，
    始屬必要修復費用。而依行政院所頒「固定資產耐用年數表
    」及「固定資產折舊率表」之規定，非運輸業客車耐用年數
    為5年，依定率遞減法每年折舊1,000之369，其最後1年之折
    舊額，加歷年折舊累計額，其總和不得超過該資產成本原額
    10分之9，故已逾耐用年數之自小客車仍有相當於新品資產
    成本百分之10之殘值。查系爭保車係於103年5月出廠，有行
    車執照在卷可憑（本院卷第27頁），堪認系爭保車自出廠至
    本件事故即108年7月30日發生時，實際使用期間已逾5年折
    舊年數，則扣除折舊後之零件費用應為578元（計算式：5,7
    78×1/10＝578；元以下4捨5入），復加計不生折舊問題之工
    資費用3,200元，系爭保車之必要修復費用應為3,778元（計
    算式：578＋3,200＝3,778）。
　㈣又按被保險人因保險人應負保險責任之損失發生，而對於第
    三人有損失賠償請求權者，保險人得於給付賠償金額後，代
    位行使被保險人對於第三人之請求權，保險法第53條第1項
    前段定有明文。而損害賠償祇應填補被害人實際損害，保險
    人代位被害人請求損害賠償時，依上開規定，如其損害額超
    過或等於保險人已給付之賠償金額，固得就其賠償之範圍，
    代位請求賠償，如其損害額小於保險人已給付之賠償金額，
    則保險人所得代位請求者，應祇以該損害額為限。本件原告
    因承保之系爭保車遭被告過失不法毀損，固依保險契約賠付
    予劉璟嬑8,978元，有前開汽車險理賠申請書附卷可參（本
    院卷第29頁），然被告應賠償系爭保車之損害額為3,778元
    ，業如前述。從而，原告依保險法第53條第1項規定，代位
    請求被告賠償之範圍，亦僅得以該等損害額為限。是原告請
    求被告給付3,778元，自屬有據，逾此範圍之請求，應屬無
    據。
　㈤末按給付無確定期限者，債務人於債權人得請求給付時，經
    其催告而未為給付，自受催告時起，負遲延責任。其經債權
    人起訴而送達訴狀，或依督促程序送達支付命令，或為其他
    相類之行為者，與催告有同一之效力；又遲延之債務，以支
    付金錢為標的者，債權人得請求依法定利率計算之遲延利息
    。但約定利率較高者，仍從其約定利率；應付利息之債務，
    其利率未經約定，亦無法律可據者，週年利率為百分之5，
    民法第229條第2項、第233條第1項及第203條分別定有明文
    。本件原告對被告之侵權行為損害賠償債權，核屬無確定期
    限之給付，自應經原告之催告而未為給付，被告始負遲延責
    任。準此，原告請求被告給付自起訴狀繕本送達翌日即111
    年2月4日起（送達證書見本院卷第121-122頁）至清償日止
    ，按週年利率百分之5計算之利息，洵屬有據，應予准許。
四、綜上所述，原告依保險法第53條第1項及侵權行為之法律關
    係，請求被告給付3,778元，及自111年2月4日起至清償日止
    ，按週年利率百分之5計算之利息，為有理由，應予准許，
    逾此範圍之請求，為無理由，應予駁回。
五、本判決原告勝訴部分，係適用小額訴訟程序所為被告敗訴之
    判決，依民事訴訟法第436條之20規定，應依職權宣告假執
    行；併依同法第436條之19規定，確定其訴訟費用額為1,000
    元。
六、訴訟費用負擔之依據：民事訴訟法第79條。
中　　華　　民　　國　　111 　年　　3 　　月　　24　　日
                  臺灣臺中地方法院臺中簡易庭
                                  法　官　傅可晴
以上為正本係照原本作成。
如不服本判決，應於送達後廿日內，以判決違背法令為理由，向
本院提出上訴狀並表明上訴理由 (上訴理由應表明一、原判決所
違背之法令及其具體內容；二、依訴訟資料可認為原判決有違背
法令之具體事實) ，如於本判決宣示後送達前提起上訴者，應於
判決送達後廿日內補提上訴理由書（須附繕本）。
中　　華　　民　　國　　111 　年　　3 　　月　　28　　日
                                  書記官  錢  燕